# 环保企业处置废弃物后回收的产品如何确认成本

提问人：hcxtc 时间：2019-03-26 15:23:39
请教陈老师，环保企业和政府签订了 BOO 项目，负债运营餐厨垃圾的处理，政府根据每天的处理量给予补贴；企业按照补贴金额确认收入，按照运营的成本费用确认为主营业务成本；但是企业在运营过程中会产生副产品可以销售给客户，这部分产品是否需要计算对应的成本，如果要那应该如何计算成本呢？

回答人：chenyiwei
如果副产品的销售收入不大，主要还是依据政府按照处理量支付的处理费作为主要利润来源的，则建议在确认副产品销售收入的同时确认等额的其他业务成本（从主营业务成本中转出），将其全部利润体现在主营业务中，副产品销售的毛利为零。